# 同志们，援助

提问人：xiaoqiang0818 时间：2012-05-22 08:09:57
企业收到的贴息怎么处理，是冲财务费用，还是进营业外收入

回答人：chenyiwei
对于所收到的贷款贴息，首先要区分收到时对应的借款利息是否已经发生。如果尚未发生的，应先记入递延收益，到后续实际发生利息支出时再作处理。 如果已经发生相关利息的，则根据这些利息在会计上是否资本化计入相关资产的成本，确定其是作为与资产相关的补助还是与收益相关的补助，分别按照各自适用的会计处理原则作出相应的处理。

回答人：chenyiwei
回复 cfj137 的帖子
请说明合同价款、对方开票金额、实际付款金额这三者的关系？实务中，如果实际付款金额与对方开票金额一致，即对方按折让后的实际付款金额开票的，则按对方开票金额确认存货，不单独确认利息收益；如果对方按合同原价开票，你公司付款时在供应商同意的情况下自行扣除部分款项，则按对方开票金额确认存货和应付帐款，实际付款金额小于应付帐款的差额确认为财务收入或者营业外收入。